【裁判字號】    89,易,2183
【裁判日期】    890831
【裁判案由】    違反動產擔保交易法
【裁判全文】
臺灣高雄地方法院刑事判決                        八十九年度易字第二一八三號
    公  訴  人  臺灣高雄地方法院檢察署檢察官
    被      告  乙○○
右列被告因違反動產擔保交易法案件，經檢察官提起公訴（八十八年度偵字第二七二
八五號），本院判決如左：
    主  文
乙○○動產擔保交易之債務人，意圖不法之利益，將標的物出質，致生損害於債權人
，處拘役伍拾日，如易科罰金，以參佰元折算壹日；緩刑貳年。
    事  實
一、乙○○於民國八十八年八月十九日，向新鑫股份有限公司（以下簡稱新鑫公司）
    購買車牌號碼ＶＷ─八一一七號自用小客車，為支付車款並於同日以動產擔保交
    易法所規定之動產抵押方式，以該自用小客車為動產抵押標的向新鑫公司貸款新
    台幣（下同）六十三萬六千元，並約定貸款清償期限，自八十八年九月十五日起
    至九十年八月十五日止，分二十四期清償，每期清償二萬六千五百元，標的物存
    放地點為高雄市○○區○○路九六號六樓之五，在貸款未付清之前不得將標的物
    任意出質或為其他處分，而為動產擔保交易之債務人。詎乙○○竟於八十八年十
    月下旬某日，意圖為自己不法之利益，將該小客車出質於高雄市某不知名之當鋪
    ，並自八十八年十月十五日起即未再支付分期之貸款金額，致生損害於新鑫公司
    ，嗣經新鑫公司之職員丙○○、甲○○於八十八年十月下旬某日在高雄縣大坪頂
    多家當鋪聯合設立之當舖停車場發現該車而發現上情。
二、案經新鑫公司訴由臺灣高雄地方法院檢察署檢察官偵查起訴。
    理  由
一、訊據被告乙○○矢口否認犯行，辯稱：並未將該車出質云云。惟查，被告於八十
    八年八月十九日向新鑫公司設定動產抵押借款後，自八十八年十月十五日起即未
    再支付分期之貸款金額，新鑫公司即開始尋找車輛，嗣於八十八年十月下旬某日
    在高雄縣大坪頂多家當鋪聯合設立之當舖停車場發現該車，因該當鋪停車場設有
    管制，新鑫公司無法進入取回該車；嗣至八十九年三月二十五日在高雄市○○路
    ○○道附近，為新鑫公司職員丙○○、甲○○發現被告本人駕駛該車始向被告本
    人將車取回等情，業據丙○○、甲○○二人證述在卷。依證人二人之證詞，已足
    認該車確係被告本人使用中，且被告確有將該車出質之犯行，被告上開所辯，顯
    係卸責之詞，不足採信，其犯行，事證明確，足以認定。
二、核被告所為，係犯動產擔保交易法第三十八條之意圖不法利益，將標的物出質，
    致生損害於債權人罪。茲審酌被告犯後否認犯行，態度不佳，被害人所受損害非
    輕，被告事後已與告訴人公司達成和解，賠償告訴人，業據新鑫公司職員即代理
    人丙○○證述在卷，及被告犯罪之動機、目的等一切情狀，爰量處如主文所示之
    刑，並諭知如易科罰金之折算標準。又查被告於八十三年間雖曾因妨害風化案件
    經本院判處有期徒刑七月緩刑三年確定，惟其業經緩刑期滿，未經撤銷緩刑，而
    視為刑之宣告失其效力，有被告之刑案資料查註紀錄表在卷可按，其犯後已與告
    訴人公司達成和解，賠償告訴人，信其經此偵審程序後當知所警惕，而無再犯之
    虞，本院因認其所受之宣告刑以暫不執行為適當，爰並予諭知緩刑二年，以勵自
    新。
據上論斷，應依刑事訴訟法第二百九十九條第一項前段，動產擔保交易法第三十八條
，刑法第十一條前段、第四十一條、第七十四條第一款，罰金罰鍰提高標準條例第一
條前段、第二條，判決如主文。
中      華      民      國    八十九    年      八      月    三十一    日
                                  臺灣高雄地方法院刑事庭第一庭
                                      法  官  郭文通
右正本證明與原本無異。
如不服本判決，應於送達後十日內，向本院提出上訴狀。
                                      書記官  黃國忠
中      華      民      國    八十九    年      八      月    三十一    日
附錄本案論罪科刑法條：
動產擔保交易法第三十八條
動產擔保交易之債務人，意圖不法之利益，將標的物遷移、出賣、出質、移轉、抵押
或為其他處分，致生損害債權人者，處三年以下有期徒刑、拘役或科或併科六千元以
下之罰金。


司法院資訊處製作；財團法人民間司法改革基金會備份。
